【裁判字號】    98,易,654
【裁判日期】    980528
【裁判案由】    竊盜
【裁判全文】
臺灣臺南地方法院刑事判決               98年度易字第654號
公  訴  人  臺灣臺南地方法院檢察署檢察官
被      告  甲○○
                    現羈押於臺灣臺南看守所
上列被告因竊盜案件，經檢察官提起公訴（98年度偵字第5288號
），被告於準備程序已就被訴事實為有罪之陳述，經由受命法官
獨任行簡式審判程序，判決如下：
    主  文
甲○○犯攜帶凶器竊盜未遂罪，累犯，處有期徒刑壹年，扣案如
附表所示之老虎鉗壹支沒收。
    事實及理由
一、本件犯罪事實及證據均引用起訴書所載（如附件），並增列
    被告於本院審理時之自白為證據。
二、扣案之物品，其中如警卷第12頁下方照片所示之老虎鉗一支
    ，係被告所有且為本案犯罪所用之工具，此據被告坦承在卷
    （參見本院98年5月8日訊問筆錄），應予沒收。其餘扣案物
    品，被告供稱係其拾獲欲販賣之物品，復無事證足認為本案
    犯罪所得之物或所用之工具，均不予宣告沒收。
三、另公訴人以被告有多次竊盜前科，不知悔改，且犯後尚飾詞
    狡辯，促請本院諭知被告強制工作。經本院審閱臺灣高等法
    院被告前案紀錄表所載，被告固然有多次竊盜之前科，並曾
    於82年間執行強制工作之情，惟其執行後仍有竊盜之行為，
    是強制工作之宣告是否確能杜絕被告再為竊盜之犯行，尚非
    無疑，況且被告供稱竊盜動機係因失業，加上視力不佳，謀
    職不易，為生活才犯罪，經以肉眼觀察被告，眼部確有異常
    之狀（被告自陳左眼先天失明，右眼視力亦不佳），及由被
    告竊取物品係電線，數量非多，如經變賣所得亦僅數百元，
    顯非惡性或危害社會甚鉅之徒，其辯稱為生活而竊盜，尚有
    可信之處。因此，被告雖有多次竊盜犯行，但其犯罪情節並
    非嚴重，對於社會危害程度有限，上開科處之刑應足儆懲，
    尚無宣告強制工作之必要，併予敘明。
四、依刑事訴訟法第273條之1第1項、第299條第1項前段、第310
    條之2、第454條，刑法第321條第2項、第1項第3款、第47條
    第1項、第38條第1項第2款，刑法施行法第1條之1第1項、第
    2 項前段，判決如主文。
五、如不服本判決，應於判決書送達之翌日起10日內，以書狀敘
    述理由，向本院提出上訴。
本案經檢察官乙○○到庭執行職務。
中    華    民    國    98    年    5     月    28    日
                  刑事第八庭  法  官    許蕙蘭
附表：
┌──┬──────┬───┬──────────┐
│編號│  品   名   │ 數量 │    備   註         │
├──┼──────┼───┼──────────┤
│ 一 │ 老虎鉗     │ 一支 │如台南縣警察局麻豆分│
│    │            │      │局刑案偵查卷宗第12頁│
│    │            │      │下方照片所示。      │
└──┴──────┴───┴──────────┘
以上正本證明與原本無異。
如不服本判決應於收受本判後10日內向本院提出上訴書狀，並應
敘述具體理由。如未敘述上訴理由者，應於上訴期間屆滿後20日
內向本院補提理由書狀（均須按他造當事人之人數附繕本）「切
勿逕送上級法院」。
                              書記官    郭勝華
中    華    民    國    98    年    6     月    4     日
附錄本案論罪科刑法條全文：
中華民國刑法第321條（加重竊盜罪）
犯竊盜罪而有左列情形之一者，處6月以上、5年以下有期徒刑：
一  於夜間侵入住宅或有人居住之建築物、船艦或隱匿其內而犯之
    者。
二  毀越門扇、牆垣或其他安全設備而犯之者。
三  攜帶兇器而犯之者。
四  結夥三人以上而犯之者。
五  乘火災、水災或其他災害之際而犯之者。
六  在車站或埠頭而犯之者。
前項之未遂犯罰之。


司法院資訊處製作；財團法人民間司法改革基金會備份。
